
##Логистическая регрессия
Возможно потребуется установить пакет

```{r}
library(ISLR)
attach(Smarket)
help("Smarket")

```
Разделим данные на два подмножества: для обучения и для проверки
Выберем для обучения данные ранее 2005г, остальные используем для проверочного подмножества

Векторы данных, содержат флажки для каждой далее отбираемой строки
```{r}
train <- Year < 2005
test <- !train
```
Выберем данные из 8го столбца (Today)
```{r}
training_data = Smarket[train, -8]
testing_data = Smarket[test, -8]
```
для тестов отберём значения колонки Direction которые будем стараться предсказать
```{r}
testing_y = Direction[test]
```
Выполним подгонку логистической модели. Знак . означает выбор всех предикторов (влияющих переменных)
```{r}
fit <- glm(Direction ~ ., data = training_data, family = "binomial")
summary(fit)
```

#Дефолты
```{r}
attach(Default)
help("Default")

summary(Default)
train_d <- income < mean(income)
test_d <- !train_d
```
```{r}
training_data_d <- Default[train_d,]
testing_data_d <- Default[test_d, -1]
```
```{r}
testing_y_d <- default[test_d]
fit_d <- glm(default ~ ., data = training_data_d, family = "binomial")
summary(fit_d)
```
предскажем вероятность дефолта
```{r}
logistic_probabs_d <- predict(fit_d, testing_data_d, type = "response")
head(logistic_probabs_d)
```
просматривать вероятности не очень удобно, категоризируем вероятность
приняв за дефолт вероятность большую чем 50%

Подготовим вектор с длиной равной вектору проверочных данных 
```{r}
logistic_pred_y_d <- rep('No',  length(testing_y_d))
#как мы поминм из лаборторных! rep повторяет занчение указанное чилсо раз
```

Изменим флаг дефолта для тех у кого вероятность этого больше 50%
```{r}
logistic_pred_y_d[logistic_probabs_d > 0.5] = 'Yes'
```
Покажем таблицу истинности
```{r}
table(logistic_pred_y_d, testing_y_d)
```

процент ошибок классифицирования
```{r}
mean(logistic_pred_y_d != testing_y_d)
```
