---
title: "R lab 5.0"
---

Пользуясь примером из лекции файл (5.0.R) проанализируйте данные
о возрасте и физ. характеристиках молюсков
https://archive.ics.uci.edu/ml/datasets/abalone
```{r}
data <- read.csv("https://archive.ics.uci.edu/ml/machine-learning-databases/abalone/abalone.data", header=TRUE, sep=",")
summary(data)
colnames(data)
```

```{r}
colnames(data) <- c("sex", "length", "diameter", "height", 
                "whole_weight", "shucked_weight",
                "viscera_weight", "shell_weight", "rings")

colnames(data)
```
```{r}
data$sex <- factor(c("Female", "Infant", "Male")[data$sex])
par(mfrow=c(1,3)) 
hist(data$diameter, main = "Диаметр, мм")
hist(data$height, main = "Высота, мм")
hist(data$whole_weight, main = "Полный вес, гр")
```
Видим ассиметрию https://en.wikipedia.org/wiki/Skewness
и выбросы (от них нужно избавиться)

Визулизируем возможные зависимости
```{r}
par(mfrow=c(1,2)) 
plot(data$diameter, data$whole_weight,'p',main = "Зависимость веса от диаметра")
plot(data$height, data$whole_weight,'p',main = "Зависимость веса от высоты")
```
Хорошо видна зависимость, нужно её исследовать
построить линейные модели при помощи функции lm, посмотреть их характеристики
избавиться от выборосов, построить ещё модели и проверить их
разделить массив данных на 2 случайные части
подогнать модель по первой части
спрогнозировать (функция predict) значения во второй части
проверить качесвто прогноза

#_Линейные модели_
_Зависимость веса от диаметра_
```{r}
lmodel.wd<-lm(whole_weight~diameter,data=data)
lmodel.wd
summary(lmodel.wd)
plot(lmodel.wd)
```
_Отклонения_
```{r}

```
_Зависимость веса от высоты_
```{r}
lmodel.wh<-lm(whole_weight~height,data=data)
lmodel.wh
summary(lmodel.wh)
plot(lmodel.wh)
```
_Отклонения_
```{r}

```