---
title: "hw02"
output: html_document
---
По адресу https://raw.githubusercontent.com/SergeyMirvoda/da2016/master/data/calif_penn_2011.csv можно получить набор данных, 
содержащий информацию о домовладениях в Калифорнии и Пенсильвании за 2011г. Информация сгруппированна по зонам переписи ([Census tracts](https://en.wikipedia.org/wiki/Census_tract)).

В построении диаграмм может помочь книга [The R Cookbook](http://shop.oreilly.com/product/9780596809164.do). Рецепты 10.1 и 10.2.
## Загрузка и очистка данных
- Загрузите данные в датафрейм, который назовите data.
```{r}
data = read.csv("https://raw.githubusercontent.com/SergeyMirvoda/da2016/master/data/calif_penn_2011.csv")
```

- Сколько строк и столбцов в data?
```{r}
nrow(data)
ncol(data)
```

- Выполните следующую команду и объясните, что она делает. colSums(apply(data,c(1,2), is.na))
```{r}
colSums(apply(data,c(1,2), is.na))#количество NA по каждому столбцу построчно
```

- Функция na.omit() принимает датафрейм и возвращает новый датафрейм, игнорируя строки, содержащие значение NA. Используйте эту функцию для удаления строк с неполными данными.
```{r}
newdata <- na.omit(data)
```

- Сколько строк было удалено?
```{r}
nrow(data) - nrow(newdata)
```

-  Соответствует ли результат выполнения, значениям из пункта 3?
Нет, так как в одной строке мб по несколько NA

## Новые дома
- Переменная(колонка) _Built_2005_or_later_ содержит данные о проценте домов, построенных с 2005 года. Постройте диаграмму рассеяния (scatterplot)
медианы стоимости домов (переменная _Median_house_value_) относительно процента новых домов.
```{r}
plot(newdata$Median_house_value,
     newdata$Built_2005_or_later,
     xlab = "Median_house_value", 
     ylab = "Built_2005_or_later")

```

- Постройте ещё два графика для каждого из штатов отдельно. Номер штата содержится в переменной (_STATEFP_), где Калифорния 6-й штат, а Пенсильвания 42.
Калифорния
```{r}
plot(newdata$Median_house_value[newdata$STATEFP == 6],
     newdata$Built_2005_or_later[newdata$STATEFP == 6],
     xlab = "Median_house_value", 
     ylab = "Built_2005_or_later",
     main = "Калифорния")
```

```{r}
plot(newdata$Median_house_value[newdata$STATEFP == 42],
     newdata$Built_2005_or_later[newdata$STATEFP == 42],
     xlab = "Median_house_value", 
     ylab = "Built_2005_or_later",
     main = "Пенсильвания")
```

## Незанятые дома
Уровень найма (vacancy rate) — доля домов, которые не были заняты. В данных содержатся колонки, содержащие общее количество домовладений и количество не занятых домовладений.

- В датафрейм _data_ добавьте новую колонку _vacancy_rate_, которая должна содержать вышеописанный показатель.
```{r}
newdata$vacancy_rate = newdata$Vacant_units / newdata$Total_units
```

- Найдите минимум, максимум, среднее и медиану полученных значений показателя.
```{r}
min(newdata$vacancy_rate)
max(newdata$vacancy_rate)
mean(newdata$vacancy_rate)
median(newdata$vacancy_rate)
```

- Постройте диаграмму уровня найма относительно медианы стоимости домов. Что можно заметить?
```{r}
plot(newdata$Median_house_value,
     newdata$vacancy_rate,
     xlab = "Median_house_value", 
     ylab = "Vacancy_rate",
     main = "Диаграмму уровня найма относительно медианы стоимости домов")
```

Чем больше средняя стоимость дома, тем меньше незанятых домов

## Корреляция
Колонка _COUNTYFP_ содержит числовой код округа внутри штата. Нас интересуют Butte County (округ 7 в Калифорнии), Santa Clara (округ 85 в Калифорнии) и York County (округ 133 в Пенсильвании).

- Объясните, что делает приведённый в конце задания код и как именно он это делает.
```{r}
acc <- c()
for (tract in 1:nrow(newdata)) {
  if (newdata$STATEFP[tract] == 6) {
    if (newdata$COUNTYFP[tract] == 1) {
      acc <- c(acc, tract)
    }
  }
}
accmv <- c()
for (tract in acc) {
  accmv <- c(accmv, newdata[tract,10])
}
fw = median(accmv)
```
acc - индексы для строк штата 6  округа 1
accmv - Median house value для выбранных строк
fw - медиана

- Напишите другим способом в одну строку, то же самое, что делает нижеуказанный код. Способов получить тот же ответ множество, достаточно одного.
```{r}

```

* Найдите средний процент построенных домовладений в округах (Butte County, Santa Clara, York County)
1. Butte County
```{r}

```

2. Santa Clara
```{r}

```

3. York County
```{r}

```

- Функция ``cor`` рассчитывает коэффициент корреляции между двумя переменными. Рассчитайте корреляцию между
медианы стоимости домовладений (_Median_house_value_) и процентом построенных домов (_Built_2005_or_later_):
1. для всего набора данных
```{r}

```

2. для Калифорнии
```{r}

```

3. для Пенсильвании
```{r}

```

4. для округа Butte County
```{r}

```

5. для округа Santa Clara
```{r}

```

6. для округа York County
```{r}

```

- Постройте три диаграммы медианы стоимости домовладений (_Median_house_value_) относительно медианы дохода (_Median_household_income_) 
для трёх округов. Допустимо указать все три на одном графике.
```{r}

```

