---
title: "lab1"
output: html_document
---

# Лабораторная работа 1
## Исходные данные
Экспоненциальное распределение определяется следующей функцией распределения:
```
F(x) = 1 - e^(-λ⋅x)

```
Функция ``rexp`` генерирует случайные переменные при помощи экспоненциального распределения
``rexp(n=42, rate=5)`` вернёт 42 экспоненциально-распределённых числа с параметром (λ) равным 5. 
Ели второй аргумент не указан, будет использовано значение 1 т.е. получим "стандартное экспоненциальное распределение".

## Задание 1
1. Сгенерируйте 200 случайных значений из стандартного экспоненциального распределения и сохраните в вектор
_exp.1_. Найдите среднее и стандартное отклонение из данных этого вектора.
```{r}
exp.1 <- rexp(200)
exp.1.mean <- mean(exp.1)
exp.1.sd <- sd(exp.1)

```
2. Повторите, использовав следующие значения параметра λ: 0.1, 0.5, 5, 10, и сохраните результаты в векторы: 
_exp.0.1_, _exp.0.5_, _exp.5_, _exp.10_.
```{r}
exp.0.1<-rexp(200, 0.1)
exp.0.5<-rexp(200, 0.5)
exp.5<-rexp(200, 5)
exp.10<-rexp(200, 10)

exp.0.1.mean <- mean(exp.0.1)
exp.0.5.mean <- mean(exp.0.5)
exp.5.mean <- mean(exp.5)
exp.10.mean <- mean(exp.10)


exp.0.1.sd <- sd(exp.0.1)
exp.0.5.sd <- sd(exp.0.5)
exp.5.sd <- sd(exp.5)
exp.10.sd <- sd(exp.10)
```
3. Функция ``plot()`` общая функция для визуализации данных. Функция ``hist()`` принимает данные и раскладывает 
их по корзинам. Чтобы использовать эти функции нужно для начала передать им данные, которые хотим визуализировать.
4. Используйте функцию ``hist()`` для построения гистограммы полученного ранее стандартного распределения.
```{r}
hist(exp.1)
```

_Получена гистограмма стандартного распределения. Лучше увеличить количество наблюдений, сейчас их слишком мало._

5. Используйте функцию ``plot()`` с тем же самым вектором для построения графика значений в порядке следования.
```{r }
plot(exp.1)
```

_Видно, что распределение неравномерно._

6. Используйте функцию ``plot()`` с любыми двумя полученными ранее векторами, чтобы получить диаграмму рассеяния ([scatterplot](https://www.mathsisfun.com/data/scatter-xy-plots.html)) 
  этих векторов относительно друг друга.
```{r }
  plot(exp.0.1,exp.5)
```

_На графике нет линейной зависимости. _

7. Теперь сравним свойства всех наших векторов. Для начала создадим вектор,
содержащий средние значения каждого из 5 полученных ранее распределений в порядке их создания.
Полученный вектор сохраним в переменную _exp.means_. 
```{r , fig.width=3, fig.height=3}
exp.means <- c(exp.1.mean, exp.0.1.mean, exp.0.5.mean , exp.5.mean ,exp.10.mean)
exp.sds <- c(exp.1.sd, exp.0.1.sd, exp.0.5.sd, exp.5.sd, exp.10.sd)
```
Далее необходимо создать следующие диаграммы рассеяния:
8. Вектор с пятью средними относительно каждого из пяти векторов с различными значениями λ.
```{r }
# ? размерности не совпадают, повторим элементы 
exp.means.repeat <- rep(exp.means,each = 40);
# pairs: A matrix of scatterplots is produced.
pairs(~exp.means.repeat + exp.1 + exp.0.1 + exp.0.5 + exp.5 + exp.10) #formula
```

_Не видно линейной связи_

9. Вектор с пятью стандартными отклонениями относительно каждого из пяти векторов с различными значениями λ.
```{r}
exp.sd.repeat <- rep(exp.means,each=40);
pairs(~exp.sd.repeat + exp.1 + exp.0.1 + exp.0.5 + exp.5 + exp.10)
```

_Снова не видно линейной связи_

10. Вектор с пятью средними относительно вектора с пятью стандартными отклонениями.
```{r }
plot(exp.means,exp.sds)
lines(exp.means,exp.sds)
```

_Видна линейная зависимость_

## Задание 2
R достаточно производителен, чтобы вычислять относительно большие объёмы данных.
1. Для демонстрации сгенерируйте 1100000 (1 млн. 100 тысяч) чисел из стандартного экспоненциального распределения
и сохраните их в вектор _huge.exp.1_. Получите среднее и стандартное отклонение.

```{r}
huge.exp.1 <- rexp(1100000)
huge.exp.1.mean <- mean(huge.exp.1)
huge.exp.1.sd <-sd (huge.exp.1)
```

2. Получите гистограмму _huge.exp.1_. Она соответствует функции ``1 - e:^(-x)``? Должна ли?

```{r}
hist(huge.exp.1)
```

_Гистограмма не должна соответствовать функции распределения 1 - e:^(-x). Она соответствует функции плотности распределения x*e:^(-x)_

3. Получите среднее всех чисел из _huge.exp.1_ строго больших 1. Для проверки выборки может потребоваться новый вектор.

```{r}
mean.greater.1 <- mean(huge.exp.1 > 1)
```
4. Получите матрицу _huge.exp.1.mat_, содержащую 1100 строк и 1000 колонок. Постройте гистограмму, использовав полученную матрицу.
Что можно сказать о полученных данных?

```{r }
huge.exp.1.mat <- matrix(huge.exp.1, nrow = 1100, ncol = 1000)
hist(huge.exp.1.mat)

```

_Гистограмма получилась такой же_


5. Рассчитайте среднее 137-й колонки из _huge.exp.1.mat_.
```{r }
mean.huge.mat.1.col137 <- colMeans(huge.exp.1.mat)[137]

```

6. Найдите среднее всей 1000 колонок и сохраните их в вектор. Отобразите диаграмму средних зннчений колонок.
Объясните почему форма диаграммы отличается от виденных ранее.

```{r }
mean.huge.mat.1.allCol <- colMeans(huge.exp.1.mat)
barplot(mean.huge.mat.1.allCol)
```

_Получилась диаграмма стандартного распределения. ЦПТ: сумма большого количества независимых случайных величин имеет распределение, близкое к нормальному_


7. Рассчитайте квадрат каждого значения из _huge.exp.1_ и найдите среднее и стандартное отклонение полученного вектора квадратов.
Объясните отличие от соответствующих показателей вектора _huge.exp.1_. Вам может помочь формула, по которой R рассчитывает
стандартное отклонение: ``sqrt(sum((x - mean(x))^2) / (n - 1))``.

```{r }
huge.exp.1.sqrt <- sqrt(huge.exp.1)
huge.exp.sqrt.mean <- mean(huge.exp.1.sqrt)
huge.exp.sqrt.sd <- sd(huge.exp.1.sqrt)
```
_Так как х находится в числителе, то при его увеличении увеличиваются и среднее, и стандартное отклонения_
 