---
title: "R lab 5.0"
output: html_document
---

Пользуясь примером из лекции файл (5.0.R) проанализируйте данные
о возрасте и физ. характеристиках молюсков
https://archive.ics.uci.edu/ml/datasets/abalone
```{r}
data <- read.csv("https://archive.ics.uci.edu/ml/machine-learning-databases/abalone/abalone.data", header=TRUE, sep=",")
summary(data)
colnames(data)
```

```{r}
colnames(data) <- c("sex", "length", "diameter", "height", 
                "whole_weight", "shucked_weight",
                "viscera_weight", "shell_weight", "rings")

colnames(data)
summary(data)

```
```{r}
data$sex <- factor(c("Female", "Infant", "Male")[data$sex])
par(mfrow=c(1,3)) #Set or Query Graphical Parameters
hist(data$diameter, main = "diameter, mm")
hist(data$height, main = "height, mm")
hist(data$whole_weight, main = "whole weight, g")
```

Видим ассиметрию https://en.wikipedia.org/wiki/Skewness
и выбросы (от них нужно избавиться)

###Визулизируем возможные зависимости
```{r}
par(mfrow=c(1,2)) 
plot(data$diameter, data$whole_weight,'p',main = "whole_weight(diameter)")
plot(data$height, data$whole_weight,'p',main = "whole_weight(height)")
```

Хорошо видна зависимость, нужно её исследовать
построить линейные модели при помощи функции lm, посмотреть их характеристики
избавиться от выборосов, построить ещё модели и проверить их
разделить массив данных на 2 случайные части
подогнать модель по первой части
спрогнозировать (функция predict) значения во второй части
проверить качесвто прогноза

#_Линейные модели_
##_Зависимость веса от диаметра_
```{r}
linear.model.wd<-lm(whole_weight~diameter, data=data)
linear.model.wd
summary(linear.model.wd)
plot(linear.model.wd)
```
###_Выбросы = outlier_
```{r}
data.noout<-data[data$height<0.4&data$height>0.03&data$diameter>0.1,]
linear.model.wd.outlier<-lm(whole_weight~diameter,data=data.noout)
linear.model.wd.outlier
plot(linear.model.wd.outlier)
```
##_Зависимость веса от высоты_
```{r}
linear.model.wh<-lm(whole_weight~height, data=data)
linear.model.wh
summary(linear.model.wh)
plot(linear.model.wh)
```
###_Выбросы_
```{r}
data.noout<-data[data$height<0.4&data$height>0.05,]
linear.model.wh.outlier<-lm(whole_weight~height,data=data.noout)
linear.model.wh.outlier
plot(linear.model.wh.outlier)
```
##_Зависимость веса от высоты и диаметра_
```{r}
linear.model.w.hd<-lm(whole_weight~+height+diameter,data=data.noout)
linear.model.w.hd
summary(linear.model.w.hd)
plot(linear.model.w.hd)
```
##Всё
```{r}
linear.model.all<-lm(whole_weight~.-shucked_weight-viscera_weight-shell_weight,data=data.noout)
linear.model.all
summary(linear.model.all)
plot(linear.model.all)
```
##_Разделение данных на две случайных части_
```{r}
odds <- seq(1, nrow(data.noout), by=2)
data.in <- data.noout[odds,]
data.out <- data.noout[-odds,]
```
##_Подгон модели по первой части_
```{r}
linear.model.all.half<-lm(whole_weight~.-shucked_weight-viscera_weight-shell_weight,data=data.in)
linear.model.all.half
summary(linear.model.all.half)
plot(linear.model.all.half)
```
##_Прогноз значений во второй части_
```{r}
data.predict.out <- predict (linear.model.all.half, data.out)
plot (data.out$whole_weight, data.predict.out)
```
##_Проверка качества прогноза_
_Предсказание значений на известном наборе данных - in_
```{r}
data.predict.in <- predict (linear.model.all.half)
cor (data.in$whole_weight, data.predict.in) #почти 1
```
_Предсказание значений на неизвестном наборе данных - out_
```{r}
cor (data.out$whole_weight, data.predict.out) #почти 1 немного хуже
```